【裁判字號】    95,交聲,662
【裁判日期】    951127
【裁判案由】    聲明異議
【裁判全文】
臺灣高雄地方法院交通事件裁定         95年度交聲字第662號
 原處分機關  交通部公路總局高雄區監理所
 異  議  人  甲○○
 即受處分人
上開異議人即受處分人因違反道路交通管理處罰條例案件，對於
高市交通事件裁決所91年10月17日所為之處分（原處分：高監營
裁字第B00000000 號、B00000000 號），聲明異議，本院裁定如
下：
    主  文
異議駁回。
    理  由
一、聲明異議意旨略以：異議人於民國95年8 月20日凌晨零時許
    係自行在大中路路旁停車接受員警攔撿，並非遭警強行攔撿
    ，且當時員警係駕駛自用小客車、著便服，未向異議人表明
    身分即要求檢查異議人之行照、駕照，並與渠等前往派出所
    ，全然不聽異議人解釋。異議人既不認識95年8 月20日騎乘
    機車在道路上與異議人同行之人，即無可能與其一起飆車，
    員警之指證已有不實，況異議人接受警詢時，警察之態度惡
    劣，僅一味自行填寫筆錄，而未對異議人進行完全訊問，爰
    依法聲明異議等語。
二、按「汽車駕駛人，駕駛汽車有左列情形之一者，處新臺幣六
    千元以上二萬四千元以下罰鍰，並當場禁止其駕駛：一、在
    道路上蛇行或以其他危險方式駕車者。二、拆除消音器或以
    其他方式造成噪音者」、「二輛以上之汽車共同違反第一項
    之規定，或在道路上競駛、競技者，處汽車駕駛人新台幣三
    萬元以上九萬元以下罰鍰，並當場禁止其駕駛及吊銷其駕駛
    執照。」、「汽車駕駛人有第一項第一款、第三項行為者，
    並吊扣該車輛牌照三個月，經受吊扣牌照之車輛再次提供為
    違反第一項第一款、第三項行為者，沒入該車輛。」，道路
    交通管理處罰條例第43條第1 項、第3 項、第4 項分別訂有
    明文。次按「汽車駕駛人，行經有燈光號誌管制之交岔路口
    闖紅燈者，處新臺幣一千八百元以上五千四百元以下罰鍰。
    」道路交通管理處罰條例第53條亦有明定。
三、訊據本件異議人即受處分人雖坦承其於95年8 月20日凌晨零
    時許，騎乘車號ND9-563 號重型機車，在博愛四路闔家歡KT
    V 對面的馬路上遇見綽號「冬瓜」真實姓名年籍不詳之男性
    友人，嗣綽號「冬瓜」之男子及其友人即騎乘機車自後跟隨
    異議人到大中路地下道，到了大中一路警察就來追了等情（
    見警卷第47頁、第48頁），惟矢口否認有何違反道路交通管
    理處罰條例第43條、第53條之行為。然查，異議人於95年8
    月20日凌晨零時35分許在翠華路與大中路口闖紅燈、於同日
    凌晨零時40分許與二輛以上機車在道路競駛之違規行為，業
    經證人即現場執行取締飆車勤務之高雄市政府警察局左營分
    局員警黃敏峰到庭指證綦詳，並證稱：95年8 月20日伊在轄
    區巡邏接獲無線電通報，在左營大路920 號太子加油站有飆
    車族沿左營大路由北往南行駛，由左營大路左轉海功東路，
    再右轉翠明路後，左轉明潭路，之後再右轉翠華路，異議人
    則由翠華路左轉進入大中路地下道，於出地下道後右轉華夏
    路，在華夏路口與同夥其他3 部機車，看到偵防車前往取締
    即分散逃逸，…異議人沿華夏路以西的巷子，在小巷中亂竄
    ，後來異議人騎入無尾巷內，才為警攔截，…斯時異議人的
    車速約在時速七、八十公里以上，…當日另有少年柳○○、
    伍○○同時為警查獲，…當時飆車族已經雍塞左營大路的交
    通，有一些人行駛在快車道上，有一些人則逆向行駛，也有
    人任意左轉，已經危害道路交通安全等語（見本院卷第50頁
    、第51頁、第52頁），核與少年柳○○、伍○○於少年法院
    調查中供述：…當時有50至60人，約30至40輛車，伊有闖紅
    燈，時速約六、七十公里等情大致相符（見台灣高雄少年法
    院95年少調字第780 號95年8 月19日公共危險事件調查筆錄
    第2 頁），異議人亦坦認：伊騎乘機車在博愛四路遇見綽號
    「冬瓜」之男性友人，「冬瓜」騎乘機車追上伊，其他的人
    也都跟了上來，行至大中路地下道時，伊後面已有很多人跟
    著伊，當時伊之車速約時速六、七十公里，將近時速八十公
    里，伊在海功東路上也有闖一兩個紅燈等語（見本院卷第47
    頁、第48頁），經本院當庭勘驗員警於上開時、地取締飆車
    行為所拍攝之監視錄影光碟，當時員警跟隨在由10餘輛機車
    所形成的機車群後方蒐證，上開機車群確有闖紅燈、行駛於
    快車道之行為，異議人與另二人並有騎乘機車於華夏路及大
    中路口逆向左轉之行為無誤，有本院勘驗筆錄在卷足憑（見
    本院卷第51頁、第52頁），堪認異議人與綽號「冬瓜」真實
    姓名年籍不詳之男子、少年柳○○、伍○○等人所騎乘之10
    餘輛機車確有於上揭時、地在道路競駛、闖紅燈及以任意騎
    乘於快、慢車道、逆向行駛等危險方式騎乘機車之行為無訛
    。衡諸常情，若異議人未參與飆車等違規行為，則其遭逢飆
    車車群，自應放慢行車速度並停駛於路旁，為何會混雜其中
    並隨隊前行，又為何見到員警偵防車尾隨蒐證，即四散逃跑
    ，並於路口任意逆向左轉？異議人所辯乃避重就輕、試圖卸
    責之詞，洵非可採。
四、綜上所述，異議人確於前揭時、地違規闖紅燈、在道路上競
    駛，因而違反道路交通管理處罰條例第53條、第43條第1 項
    第1 款、第3 項之行為，原處分機關依前揭相關規定所為處
    分尚無違誤，本件異議人之異議為無理由，應予駁回。
據上論斷，應依道路交通案件處理辦法第19條，裁定如主文。
中    華    民    國    95    年    11    月    27    日
                  交通法庭      法  官  賴文姍
以上正本證明與原本無異。
如不服本裁定，應於收受送達後5 日內向本院提出抗告狀。
中    華    民    國    95    年    11    月    27    日
                                書記官  王高山


司法院資訊處製作；財團法人民間司法改革基金會備份。
